臺灣臺北地方法院民事判決
111年度北簡字第10231號
原      告  遠東國際商業銀行股份有限公司


法定代理人  侯金英  
訴訟代理人  黃新怡  

被      告  楊淑錦  

上列當事人間請求給付簽帳卡消費款事件，本院於民國111年8月
15日言詞辯論終結，判決如下︰
    主      文
被告應給付原告新臺幣壹拾玖萬捌仟肆佰貳拾參元，及其中新臺
幣壹拾陸萬玖仟柒佰參拾參元自民國九十七年六月八日起至民國
一０四年八月三十一日止，按週年利率百分之十九點七一計算之
利息，暨自民國一０四年九月一日起至清償日止，按週年利率百
分之十四點九九計算之利息。
訴訟費用新臺幣貳仟壹佰元由被告負擔。
本判決得假執行。但被告以新臺幣壹拾玖萬捌仟肆佰貳拾參元為
原告預供擔保，得免為假執行。
    事實及理由
壹、程序方面：
    按當事人得以合意定第一審管轄法院。但以關於由一定法律
    關係而生之訴訟為限。前項合意，應以文書證之。民事訴訟
    法第24條定有明文。本件依兩造所簽訂之信用卡約定條款第
    25條約定，雙方合意以臺灣臺北地方法院為第一審管轄法院
    ，故原告向本院提起本件訴訟，核與首揭規定相符，本院就
    本件訴訟自有管轄權，合先敘明。
貳、實體方面：
一、原告起訴主張：被告於民國90年3月間向原告申請信用卡使
    用（卡號：0000000000000000），詎被告未依約清償，尚欠
    如主文第1項所示，爰依信用卡契約法律關係提起本件訴訟
    等語。並聲明：如主文第1項所示。
二、被告則以：對原告請求金額不爭執等語。
三、經查，原告主張之上開事實，業據提出信用卡申請書、歸戶
    基本資料查詢、信用卡約定條款、消費繳息總查、消費明細
    表及欠款彙整資料表等件為證，核屬相符，復為被告所不爭
    執，自堪信原告上開主張為真實。從而，原告依信用卡契約
    法律關係請求被告給付如主文第1項所示之金額，為有理由
    ，應予准許。
四、本件係就民事訴訟法第427條第1項訴訟適用簡易程序所為被
    告敗訴之判決，依同法第389條第1項第3款規定，應依職權
    宣告假執行。並依同法第392條第2項規定，依職權宣告被告
    預供擔保後，得免為假執行。
五、訴訟費用負擔之依據：民事訴訟法第78條。本件訴訟費用額
    ，依後附計算書確定如主文第2項所示金額。
中　　華　　民　　國　　111 　年　　8 　　月　　31　　日
　　              臺北簡易庭  法  官  陳家淳
以上正本證明與原本無異。
如不服本判決，應於判決送達後20日內向本庭（臺北市○○○路0段
000巷0號）提出上訴狀。（須按他造當事人之人數附繕本）。如
委任律師提起上訴者，應一併繳納上訴審裁判費。
中　　華　　民　　國　　111 　年　　8 　　月　　31　　日
                              書記官  蘇炫綺
計　 算 　書
項　　　　目             金　額（新臺幣）     　　備　註
第一審裁判費   　 　　   2,100元
合　　　　計　　　       2,100元